臺灣臺南地方法院刑事判決
111年度金訴字第153號
公  訴  人  臺灣臺南地方檢察署檢察官
被      告  黃星源



            黃仲儀




            陳宥淵




            陳永華



            林宇潔


                    現另案於法務部○○○○○○○○○執                         行中
上列被告因詐欺等案件，經檢察官提起公訴（109年度偵字第131
54、13156號），本院依簡式審判程序判決如下：
    主  文
黃星源、黃仲儀、陳宥淵、陳永華、林宇潔犯如附表所示之罪，
各處如附表所示之刑及沒收。
黃星源應執行有期徒刑參年，沒收部分併執行之。
黃仲儀應執行有期徒刑參年，沒收部分併執行之。
陳宥淵應執行有期徒刑參年貳月，沒收部分併執行之。
陳永華應執行有期徒刑貳年，沒收部分併執行之。
林宇潔應執行有期徒刑貳年壹月，沒收部分併執行之。
    事實及理由
一、本件犯罪事實、證據除增列被告黃星源、黃仲儀、陳宥淵、
    陳永華、林宇潔於本院審理之自白外，餘均引用起訴書之記
    載（如附件）。
二、本件係經被告5人有罪之陳述，而經本院裁定以簡式審判程
    序加以審理，依據刑事訴訟法第273條之2規定排除嚴格證據
    調查；並依同法第310條之2準用第454條之規定製作略式判
    決書，先予敘明。
三、核被告黃星源、黃仲儀、陳宥淵、陳永華、林宇潔所為，均
    係犯刑法第339 條之4 第1 項第2 款之三人以上共同犯詐欺
    取財罪、洗錢防制法第14條第1 項之一般洗錢罪。查本案告
    訴人及被害人遭詐欺後，雖有多次之匯款行為，惟彼此間獨
    立性極為薄弱，依一般社會健全觀念，均以視為數個舉動之
    接續施行，應合為包括之接續一行為評價，另被告黃星源對
    同一告訴人及被害人，多次在ATM前提款行為，係為達到詐
    欺取財目的，而侵害告訴人及被害人之同一財產法益，各行
    為之獨立性均極為薄弱，難以強行分開，依一般社會健全觀
    念，應就上開被告針對同一告訴人及被害人遭詐騙款項之多
    次領款行為，視為數個舉動之接續施行，合為包括之一行為
    予以評價，而論以接續犯之實質上一罪。被告5人參與本案
    詐欺集團，雖未親自實施詐騙行為，而推由同犯罪集團之其
    他成員為之，但被告5人間及與該詐欺集團其他不詳成員，
    就上開犯行分工擔任領取告訴人及被害人遭詐騙款項之車手
    任務，堪認被告5人與參與上開犯行之本案詐欺集團不詳成
    員間，具有相互利用之共同犯意，而各自分擔部分犯罪行為
    ，應依刑法第28條規定，論以共同正犯。又被告5人所犯上
    開三人以上共同犯詐欺取財罪、一般洗錢罪，有部分合致，
    且犯罪目的單一，依一般社會通念，應評價為一罪方符合刑
    罰公平原則，爲想像競合犯，本院審酌上開各罪之法定刑及
    被告5人於偵查、審判均自白一般洗錢犯行，符合洗錢防制
    法第16條第2 項減輕其刑規定等情，依刑法第55條規定，從
    一重論以三人以上共同詐欺取財罪處斷。爰以行為人之責任
    為基礎，審酌被告5人正值青年，不思循正當管道獲取財物
    ，為牟取不法報酬，加入詐欺集團犯罪組織擔任取款車手，
    使告訴人及被害人將款項轉帳至上開人頭帳戶，並於提領後
    旋即交付上手，以隱匿其詐欺所得去向，所為嚴重損害財產
    交易安全及社會經濟秩序，破壞人際間信任關係，造成告訴
    人及被害人財產損失及精神痛苦，所生危害非輕；並考量被
    告5人參與本案犯罪之分工角色，犯後均坦承犯行，惟尚未
    與告訴人及被害人和解賠償損失，兼衡被告5人犯罪之動機
    、目的、手段、各自陳述學經歷及生活狀況及告訴人、被害
    人受騙金額多寡等一切情狀，各量處如主文所示之刑並定應
    執行之刑。末查，依罪疑惟輕原則，據被告5人之自白，被
    告黃星源、黃仲儀、陳宥淵、陳永華、林宇潔不法報酬分別
    為提領款項之3％、2％、1.2％、1％、1％，故被告5人所獲得之
    報酬各如附表沒收欄內所示之金額，均依刑法第38條之1第1
    項前段規定宣告沒收之，並依同條第3項之規定，諭知於全
    部或一部不能沒收時，追徵之。另被告黃星源本案提領之款
    項，已分別轉交被告陳宥淵、黃仲儀、陳永華、林宇潔，再
    由被告陳宥淵統交另詐騙集團成員，已非屬被告5人所有，
    亦非在渠等實際掌控中，就所隱匿之財物不具所有權及事實
    上處分權，自無從依洗錢防制法第18條第1 項就所提領全部
    金額諭知沒收，併予敘明。
據上論斷，應依刑事訴訟法第299 條第1 項前段項，洗錢防制法
第14條第1 項、第16條第2項，刑法第11條、第28條、第339 條
之4 第1項第2 款、第55條前段、第51條第5 款、第38條之1 第1
 項前段、第3 項，刑法施行法第1 條之1 第1 項，判決如主文
。
本案經檢察官柯博齡提起公訴，檢察官謝欣如到庭執行職務。
中　　華　　民　　國　　111 　年　　5 　　月　　27　　日
　　　　　　　　　刑事第五庭    法　官　鍾邦久
以上正本證明與原本無異。
如不服本判決應於收受本判後20日內向本院提出上訴書狀，並應
敘述具體理由。其未敘述上訴理由者，應於上訴期間屆滿後20日
內向本院補提理由書狀（均須按他造當事人之人數附繕本）「切
勿逕送上級法院」。
  　　　　　　　　　　　　　　　書記官　黃憶筑
中　　華　　民　　國　　111 　年　　5 　　月　　27　　日
附錄本案論罪科刑法條全文：
中華民國刑法第339 條之4：
犯第339 條詐欺罪而有下列情形之一者，處1 年以上7 年以下有
期徒刑，得併科1 百萬元以下罰金：
一、冒用政府機關或公務員名義犯之。
二、三人以上共同犯之。
三、以廣播電視、電子通訊、網際網路或其他媒體等傳播工具，
    對公眾散布而犯之。
前項之未遂犯罰之。

中華民國刑法第30條：
幫助他人實行犯罪行為者，為幫助犯。雖他人不知幫助之情者，
亦同。
幫助犯之處罰，得按正犯之刑減輕之。
洗錢防制法第2 條
本法所稱洗錢，指下列行為：
一、意圖掩飾或隱匿特定犯罪所得來源，或使他人逃避刑事追訴
    ，而移轉或變更特定犯罪所得。
二、掩飾或隱匿特定犯罪所得之本質、來源、去向、所在、所有
    權、處分權或其他權益者。
三、收受、持有或使用他人之特定犯罪所得。
　　　
洗錢防制法第14條：
有第二條各款所列洗錢行為者，處7 年以下有期徒刑，併科新臺
幣5 百萬元以下罰金。
前項之未遂犯罰之。
前二項情形，不得科以超過其特定犯罪所定最重本刑之刑。 
附表：
編號 犯罪事實 論罪科刑及沒收 一 起訴書附表編號1所示之事實 黃星源三人以上共同犯詐欺取財罪，處有期徒刑壹年參月。 未扣案之犯罪所得新臺幣參仟元沒收，於全部或一部不能沒收時，追徵之。 黃仲儀三人以上共同犯詐欺取財罪，處有期徒刑壹年參月。 未扣案之犯罪所得新臺幣貳仟元沒收，於全部或一部不能沒收時，追徵之。 陳宥淵三人以上共同犯詐欺取財罪，處有期徒刑壹年肆月。 未扣案之犯罪所得新臺幣壹仟貳佰元沒收，於全部或一部不能沒收時，追徵之。 陳永華三人以上共同犯詐欺取財罪，處有期徒刑壹年貳月。 未扣案之犯罪所得新臺幣壹仟元沒收，於全部或一部不能沒收時，追徵之。 林宇潔三人以上共同犯詐欺取財罪，處有期徒刑壹年貳月。 未扣案之犯罪所得新臺幣壹仟元沒收，於全部或一部不能沒收時，追徵之。 二 起訴書附表編號2所示之事實 黃星源三人以上共同犯詐欺取財罪，處有期徒刑壹年貳月。 未扣案之犯罪所得新臺幣壹仟伍佰元沒收，於全部或一部不能沒收時，追徵之。 黃仲儀三人以上共同犯詐欺取財罪，處有期徒刑壹年貳月。 未扣案之犯罪所得新臺幣壹仟元沒收，於全部或一部不能沒收時，追徵之。 陳宥淵三人以上共同犯詐欺取財罪，處有期徒刑壹年參月。 未扣案之犯罪所得新臺幣陸佰元沒收，於全部或一部不能沒收時，追徵之。 陳永華三人以上共同犯詐欺取財罪，處有期徒刑壹年壹月。 未扣案之犯罪所得新臺幣伍佰元沒收，於全部或一部不能沒收時，追徵之。 林宇潔三人以上共同犯詐欺取財罪，處有期徒刑壹年壹月。 未扣案之犯罪所得新臺幣伍佰元沒收，於全部或一部不能沒收時，追徵之。 三 起訴書附表編號3所示之事實 黃星源三人以上共同犯詐欺取財罪，處有期徒刑壹年貳月。 未扣案之犯罪所得新臺幣參佰元沒收，於全部或一部不能沒收時，追徵之。 黃仲儀三人以上共同犯詐欺取財罪，處有期徒刑壹年貳月。 未扣案之犯罪所得新臺幣貳佰元沒收，於全部或一部不能沒收時，追徵之。 陳宥淵三人以上共同犯詐欺取財罪，處有期徒刑壹年參月。 未扣案之犯罪所得新臺幣壹佰貳拾元沒收，於全部或一部不能沒收時，追徵之。 陳永華三人以上共同犯詐欺取財罪，處有期徒刑壹年壹月。 未扣案之犯罪所得新臺幣壹佰元沒收，於全部或一部不能沒收時，追徵之。 林宇潔三人以上共同犯詐欺取財罪，處有期徒刑壹年壹月。 未扣案之犯罪所得新臺幣壹佰元沒收，於全部或一部不能沒收時，追徵之。 四 起訴書附表編號4所示之事實 黃星源三人以上共同犯詐欺取財罪，處有期徒刑壹年貳月。 未扣案之犯罪所得新臺幣陸佰玖拾元沒收，於全部或一部不能沒收時，追徵之。 黃仲儀三人以上共同犯詐欺取財罪，處有期徒刑壹年貳月。 未扣案之犯罪所得新臺幣肆佰陸拾元沒收，於全部或一部不能沒收時，追徵之。 陳宥淵三人以上共同犯詐欺取財罪，處有期徒刑壹年參月。 未扣案之犯罪所得新臺幣貳佰柒拾陸元沒收，於全部或一部不能沒收時，追徵之。 陳永華三人以上共同犯詐欺取財罪，處有期徒刑壹年壹月。 未扣案之犯罪所得新臺幣貳佰參拾元沒收，於全部或一部不能沒收時，追徵之。 林宇潔三人以上共同犯詐欺取財罪，處有期徒刑壹年壹月。 未扣案之犯罪所得新臺幣貳佰參拾元沒收，於全部或一部不能沒收時，追徵之。 五 起訴書附表編號5所示之事實 黃星源三人以上共同犯詐欺取財罪，處有期徒刑壹年貳月。 未扣案之犯罪所得新臺幣玖佰元沒收，於全部或一部不能沒收時，追徵之。 黃仲儀三人以上共同犯詐欺取財罪，處有期徒刑壹年貳月。 未扣案之犯罪所得新臺幣陸佰元沒收，於全部或一部不能沒收時，追徵之。 陳宥淵三人以上共同犯詐欺取財罪，處有期徒刑壹年參月。 未扣案之犯罪所得新臺幣參佰陸拾元沒收，於全部或一部不能沒收時，追徵之。 陳永華三人以上共同犯詐欺取財罪，處有期徒刑壹年壹月。 未扣案之犯罪所得新臺幣參佰元沒收，於全部或一部不能沒收時，追徵之。 林宇潔三人以上共同犯詐欺取財罪，處有期徒刑壹年壹月。 未扣案之犯罪所得新臺幣參佰元沒收，於全部或一部不能沒收時，追徵之。 六 起訴書附表編號6所示之事實（陳宥淵部分另案已判決，未經起訴） 黃星源三人以上共同犯詐欺取財罪，處有期徒刑壹年貳月。 未扣案之犯罪所得新臺幣壹仟伍佰元沒收，於全部或一部不能沒收時，追徵之。 黃仲儀三人以上共同犯詐欺取財罪，處有期徒刑壹年貳月。 未扣案之犯罪所得新臺幣壹仟元沒收，於全部或一部不能沒收時，追徵之。 陳永華三人以上共同犯詐欺取財罪，處有期徒刑壹年壹月。 未扣案之犯罪所得新臺幣伍佰元沒收，於全部或一部不能沒收時，追徵之。 林宇潔三人以上共同犯詐欺取財罪，處有期徒刑壹年壹月。 未扣案之犯罪所得新臺幣伍佰元沒收，於全部或一部不能沒收時，追徵之。 七 起訴書附表編號7所示之事實 黃星源三人以上共同犯詐欺取財罪，處有期徒刑壹年參月。 未扣案之犯罪所得新臺幣肆仟柒佰肆拾元沒收，於全部或一部不能沒收時，追徵之。 黃仲儀三人以上共同犯詐欺取財罪，處有期徒刑壹年參月。 未扣案之犯罪所得新臺幣參仟壹佰陸拾元沒收，於全部或一部不能沒收時，追徵之。 陳宥淵三人以上共同犯詐欺取財罪，處有期徒刑壹年肆月。 未扣案之犯罪所得新臺幣壹仟捌佰玖拾陸元沒收，於全部或一部不能沒收時，追徵之。 陳永華三人以上共同犯詐欺取財罪，處有期徒刑壹年貳月。 未扣案之犯罪所得新臺幣壹仟伍佰捌拾元沒收，於全部或一部不能沒收時，追徵之。 林宇潔三人以上共同犯詐欺取財罪，處有期徒刑壹年貳月。 未扣案之犯罪所得新臺幣壹仟伍佰捌拾元沒收，於全部或一部不能沒收時，追徵之。 八 起訴書附表編號8所示之事實 黃星源三人以上共同犯詐欺取財罪，處有期徒刑壹年貳月。 未扣案之犯罪所得新臺幣壹仟柒佰柒拾元沒收，於全部或一部不能沒收時，追徵之。 黃仲儀三人以上共同犯詐欺取財罪，處有期徒刑壹年貳月。 未扣案之犯罪所得新臺幣壹仟壹佰捌拾元沒收，於全部或一部不能沒收時，追徵之。 陳宥淵三人以上共同犯詐欺取財罪，處有期徒刑壹年參月。 未扣案之犯罪所得新臺幣柒佰零捌元沒收，於全部或一部不能沒收時，追徵之。 陳永華三人以上共同犯詐欺取財罪，處有期徒刑壹年壹月。 未扣案之犯罪所得新臺幣伍佰玖拾元沒收，於全部或一部不能沒收時，追徵之。 林宇潔三人以上共同犯詐欺取財罪，處有期徒刑壹年壹月。 未扣案之犯罪所得新臺幣伍佰玖拾元沒收，於全部或一部不能沒收時，追徵之。 九 起訴書附表編號9所示之事實 黃星源三人以上共同犯詐欺取財罪，處有期徒刑壹年貳月。 未扣案之犯罪所得新臺幣玖佰元沒收，於全部或一部不能沒收時，追徵之。 黃仲儀三人以上共同犯詐欺取財罪，處有期徒刑壹年貳月。 未扣案之犯罪所得新臺幣陸佰元沒收，於全部或一部不能沒收時，追徵之。 陳宥淵三人以上共同犯詐欺取財罪，處有期徒刑壹年參月。 未扣案之犯罪所得新臺幣參佰陸拾元沒收，於全部或一部不能沒收時，追徵之。 陳永華三人以上共同犯詐欺取財罪，處有期徒刑壹年壹月。 未扣案之犯罪所得新臺幣參佰元沒收，於全部或一部不能沒收時，追徵之。 林宇潔三人以上共同犯詐欺取財罪，處有期徒刑壹年壹月。 未扣案之犯罪所得新臺幣參佰元沒收，於全部或一部不能沒收時，追徵之。 十 起訴書附表編號10所示之事實 黃星源三人以上共同犯詐欺取財罪，處有期徒刑壹年參月。 未扣案之犯罪所得新臺幣陸仟伍佰柒拾元沒收，於全部或一部不能沒收時，追徵之。 黃仲儀三人以上共同犯詐欺取財罪，處有期徒刑壹年參月。 未扣案之犯罪所得新臺幣肆仟參佰捌拾元沒收，於全部或一部不能沒收時，追徵之。 陳宥淵三人以上共同犯詐欺取財罪，處有期徒刑壹年肆月。 未扣案之犯罪所得新臺幣貳仟陸佰貳拾捌元沒收，於全部或一部不能沒收時，追徵之。 陳永華三人以上共同犯詐欺取財罪，處有期徒刑壹年貳月。 未扣案之犯罪所得新臺幣貳仟壹佰玖拾元沒收，於全部或一部不能沒收時，追徵之。 林宇潔三人以上共同犯詐欺取財罪，處有期徒刑壹年貳月。 未扣案之犯罪所得新臺幣貳仟壹佰玖拾元沒收，於全部或一部不能沒收時，追徵之。 
附件：
臺灣臺南地方檢察署檢察官起訴書
                                    109年度偵字第13154號
                                    109年度偵字第13156號
　　被　　　告　黃星源　

　　　　　　　　黃仲儀　

　　　　　　　　陳宥淵　

　　　　　　　　陳永華　

　　　　　　　　林宇潔　

上列被告因詐欺等案件，已經偵查終結，認應提起公訴，茲將犯
罪事實及證據並所犯法條分敘如下：
　　　　犯罪事實
一、陳宥淵（陳宥淵所涉詐騙附表編號6張地毓之部分，因曾經
    判決確定，另為不起訴處分，不在起訴範圍）、黃星源、黃
    仲儀、陳永華、林宇潔於民國108年2月起，陸續加入微信通
    訊軟體暱稱「雷丘」、「皮卡丘」、「賤兔」及其他姓名年
    籍不詳之人等人所組成3人以上，以實施詐術為手段，具有
    持續性及牟利性之有結構性犯罪組織之詐欺集團 (渠等所涉
    參與犯罪組織罪嫌，另案均經法院判決)，陳宥淵擔任車手
    頭、水房及介紹人，除介紹黃仲儀、黃星源、陳永華、林宇
    潔加入該集團外，亦負責交付人頭帳戶提款卡予車手、收取
    車手領取之詐騙贓款再轉交上手，並從中獲取車手提領款項
    金額之1.2%至2%為報酬；黃星源擔任車手，負責提領被害人
    遭詐騙而匯入人頭帳戶內之贓款，並從中獲取所領款項金額
    之3%至4%為報酬；黃仲儀為黃星源之胞兄，擔任水房，負責
    駕車搭載黃星源領款，並收取黃星源所交付之詐欺贓款，從
    中獲取所收款項金額之2%為報酬；陳永華、林宇潔為男女朋
    友，均擔任水房，一同負責收取車手領取之詐騙贓款，並共
    同從中獲取所收款項金額之2%為報酬。渠等在加入該詐欺集
    團後，即與該詐欺集團其他成員間，意圖為自己或第3人不
    法之所有，共同基於3人以上共同犯詐欺取財及洗錢之犯意
    聯絡，而分工如下：
(一)該詐欺集團成員，於附表所示之時間，以附表所示之方式，
    詐騙附表所示之廖伯瑋、鄭淑青、林珈吟、馮彥穎、陳旭田
    、張地毓、范弘昊、廖冠傑、卓子舜、包佳卉，致廖伯瑋等
    10人陷於錯誤，而於附表所示之時間、地點，依指示轉帳附
    表所示金額之款項至附表所示之人頭帳戶內。
(二)嗣由黃仲儀及黃星源共同駕乘由陳宥淵所提供之車號不詳之
    自小客車，依指示自彰化南下臺南，由黃星源於附表所示之
    提款時間、地點，持附表所示之人頭帳戶提款卡，提領附表
    所示之款項，黃仲儀則在附近等候及把風，黃星源得手後即
    將領得之贓款交予黃仲儀收水，累積到一定金額後，黃仲儀
    即依陳宥淵指示，在臺南市某不詳處所，將贓款交予依陳宥
    淵指示前來之陳永華、林宇潔或陳宥淵本人，陳永華、林宇
    潔再將贓款交予陳宥淵，陳宥淵即將所收受之贓款，持至臺
    中烏日高鐵站附近或烏日郊區，交予依上手指示前來之詐欺
    集團其他成員收受，以此層層轉交之方式，隱匿詐欺犯罪所
    得去向。嗣經廖伯瑋、鄭淑青、林珈吟、馮彥穎、陳旭田、
    張地毓、范弘昊、廖冠傑、卓子舜、包佳卉查覺有異報警，
    而為警循線查悉上情。
二、案經廖伯瑋、鄭淑青、林珈吟、馮彥穎、陳旭田、張地毓、
    范弘昊、卓子舜、包佳卉訴由臺南市政府警察局第二、永康
    分局報告偵辦。
　　　　證據並所犯法條
一、證據清單與待證事實：
編號 證  據  名  稱   待   證   事   實 1 被告陳宥淵於警詢及偵查中之自白。 全部犯罪事實。 2 被告黃星源於警詢及偵查中之自白。 全部犯罪事實。 3 被告黃仲儀於警詢及偵查中之自白。 全部犯罪事實。 4 被告陳永華於警詢及偵查中之自白。 全部犯罪事實。  5 被告林宇潔於警詢及偵查中之自白。 全部犯罪事實。 6 證人即告訴人廖伯瑋於警詢時之證述。 犯罪事實一(一)即附表編號1之事實。 7 證人即告訴人鄭淑青於警詢時之證述。 犯罪事實一(一)即附表編號2之事實。 8 證人即告訴人林珈吟於警詢時之證述。 犯罪事實一(一)即附表編號3之事實。 9 證人即告訴人馮彥穎於警詢時之證述。　 犯罪事實一(一)即附表編號4之事實。 10 證人即告訴人陳旭田於警詢時之證述。 犯罪事實一(一)即附表編號5之事實。 11 證人即告訴人張地毓於警詢時之證述。 犯罪事實一(一)即附表編號6之事實。 12 證人即告訴人范弘昊於警詢時之證述。 犯罪事實一(一)即附表編號7之事實。  13 證人即被害人廖冠傑於警詢時之證述。 犯罪事實一(一)即附表編號8之事實。  14 證人即告訴人卓子舜於警詢時之證述。 犯罪事實一(一)即附表編號9之事實。  15 證人即告訴人包佳卉於警詢時之證述。 犯罪事實一(一)即附表編號10之事實。 16 內政部警政署反詐騙諮詢專線紀錄表、金融機構聯防機制通報單、臺灣銀行網路銀行交易紀錄、受理詐騙帳戶通報警示簡便格式表、165專線協請金融機構暫行圈存疑似詐欺款項通報單、內政部警政署反詐騙案件紀錄表、郵政自動櫃員機交易明細表、中國信託銀行交易明細、網路銀行交易明細、人頭帳戶之開戶資料及交易往來明細表。（以上為109年度偵字第13156號部分） 全部犯罪事實。  17 內政部警政署反詐騙案件紀錄表、郵政自動櫃員機交易明細表、受理刑事案件報案三聯單、金融機構聯防機制通報單、中國信託銀行交易明細、合作金庫銀行交易明細、網路轉帳紀錄、內政部警政署反詐騙諮詢專線紀錄表、受理各類案件紀錄表、受理詐騙帳戶通報警示簡便格式表、人頭帳戶開戶資料及交易往來明細表。（以上為109年度偵字第13154號部分） 全部犯罪事實 18 黃星源犯罪時地一覽表、黃星源提款時之ATM現場監視錄影畫面。 被告黃星源提領款項之情形。   
二、核被告陳宥淵、黃仲儀、黃星源、陳永華、林宇潔所為，均
    係犯刑法第339條之4第1項第2款及洗錢防制法第2條第2款、
    第14條第1項之3人以上共同詐欺取財及一般洗錢等罪嫌。被
    告5人與「雷丘」、「皮卡丘」、「賤兔」及該詐欺集團其
    他成員間，有犯意聯絡及行為分擔，請依刑法第28條規定，
    論以共同正犯。又按刑事法若干犯罪行為態樣，本質上原具
    有反覆、延續實行之特徵，立法時既予特別歸類，定為犯罪
    構成要件之行為要素，則行為人基於實行該罪之犯意，在密
    切接近之一定時間及空間內持續複次實行之該特定構成要件
    行為，倘依社會通念，於客觀上認為符合一個反覆、延續性
    之行為觀念者，於刑法評價上，即應僅成立一罪，俾免有重
    複評價、刑度超過罪責與不法內涵之疑慮，例如經營、從事
    業務、收集、販賣、製造、散布等具有職業性、營業性或收
    集性等具有重複特質之犯罪，均屬包括一罪之集合犯概念。
    被告5人對同一告訴人或被害人為多次提領款項及收受款項
    之行為，因係於密集期間內以相同之方式持續進行，未曾間
    斷，是此提領及收水行為，即具有反覆、延續實行之特徵，
    從而在行為概念上，縱有多次之舉措，仍應評價認係包括一
    罪之集合犯，僅論以一罪。被告5人所為，均是一行為同時
    觸犯3人以上共同詐欺取財罪及一般洗錢罪等2罪名，為想像
    競合犯，請依刑法第55條規定，從一重之3人以上共同詐欺
    取財罪論處。另被告5人對告訴人廖伯瑋、鄭淑青、林珈吟
    、馮彥穎、陳旭田、張地毓（被告陳宥淵除外）、范弘昊、
    卓子舜、包佳卉及被害人廖冠傑等10人所涉3人以上共同詐
    欺取財罪嫌，因對象不同，犯意各別，請予予各別分論併罰
    。
三、依刑事訴訟法第251條第1項提起公訴。
　　此　致
臺灣臺南地方法院
中　　華　　民　　國　 110　　年　　12　　月　　21　　日
　　　　　　　　　　　　　　　檢察官　柯 博 齡
本件證明與原本無異
中　　華　　民　　國　 110　　年　　12　　月　　23　　日
                              書記官  王 寵 惠
所犯法條：　　　　
中華民國刑法第339條之4
犯第 339 條詐欺罪而有下列情形之一者，處 1 年以上 7 年以
下有期徒刑，得併科 1 百萬元以下罰金：
一、冒用政府機關或公務員名義犯之。
二、三人以上共同犯之。
三、以廣播電視、電子通訊、網際網路或其他媒體等傳播工具，
    對公眾散布而犯之。
前項之未遂犯罰之。
洗錢防制法第2條
本法所稱洗錢，指下列行為：
一、意圖掩飾或隱匿特定犯罪所得來源，或使他人逃避刑事追訴
    ，而移轉或變更特定犯罪所得。
二、掩飾或隱匿特定犯罪所得之本質、來源、去向、所在、所有
    權、處分權或其他權益者。
三、收受、持有或使用他人之特定犯罪所得。
洗錢防制法第14條
有第二條各款所列洗錢行為者，處 7 年以下有期徒刑，併科新
臺幣 5 百萬元以下罰金。
前項之未遂犯罰之。
前二項情形，不得科以超過其特定犯罪所定最重本刑之刑。
附表：
編號 告訴人 被害人 詐騙方式及經過 匯款或轉帳時地 　　及金額（新臺幣） 車手提領時間 、地點及金額 1 告訴人 廖伯瑋 詐欺集團成員於108年5月6日17時45分許起，假冒某購物網站之賣家、合作金庫銀行客服人員，以電話聯絡廖伯瑋，佯稱：其於同年2月所購買之商品，因作業疏失，誤設為經銷商，製作成18筆貨物之錯誤訂單，將自其帳戶扣款，惟其帳戶個資遭鎖，可到郵局操作ATM解除設定云云，致廖伯瑋陷於錯誤，而依指示於右列時地為轉帳。  ①108年5月6日19時4分許，在新竹縣○○鄉○○○路00號錸德科技股份有限公司內之合作金庫銀行ATM，轉帳29,527元至帳號000-0000000000000000號玉山銀行帳戶內。 ②108年5月6日19時7分許，在新竹縣○○鄉○○○路00號錸德科技股份有限公司內之合作金庫銀行ATM，轉帳29,311元至帳號000-0000000000000000號玉山銀行帳戶內。 ③108年5月6日19時10分許，在新竹縣○○鄉○○○路00號錸德科技股份有限公司內之合作金庫銀行ATM，轉帳29,311元至帳號000-0000000000000000號玉山銀行帳戶內。 ④108年5月6日19時14分許，在新竹縣○○鄉○○○路00號錸德科技股份有限公司內之合作金庫銀行ATM，轉帳29,311元至帳號000-0000000000000000號玉山銀行帳戶內。 ⑤108年5月6日19時23分許，在新竹縣○○鄉○○○路00號錸德科技股份有限公司內之合作金庫銀行ATM，轉帳29,311元至帳號000-0000000000000000號玉山銀行帳戶內。 ⑥108年5月6日19時25分許，在新竹縣○○鄉○○○路00號錸德科技股份有限公司內之合作金庫銀行ATM，轉帳29,311元至帳號000-0000000000000000號玉山銀行帳戶內。 ⑦108年5月6日19時27分許，在新竹縣○○鄉○○○路00號錸德科技股份有限公司內之合作金庫銀行ATM，轉帳29,311元至帳號000-0000000000000000號玉山銀行帳戶內。 ⑧108年5月6日19時36分許，在新竹縣○○鄉○○○路00號錸德科技股份有限公司內之合作金庫銀行ATM，轉帳29,987元至帳號000-0000000000000000號臺中商業銀行帳戶內。 ⑨108年5月6日19時38分許，在新竹縣○○鄉○○○路00號錸德科技股份有限公司內之合作金庫銀行ATM，轉帳4,700元至帳號000-0000000000000000號玉山銀行帳戶內。 ⑩108年5月6日20時15分許，在新竹縣○○鄉○○路00號全家超商仁和店，操作ATM，轉帳28,200元，至帳號000-0000000000000000號玉山銀行帳戶內。 ⑪108年5月6日20時16分至21時40分間之某時許，以網路銀行轉帳69,982元，至帳號000-0000000000000000號郵局帳戶內。 ⑫108年5月6日21時42分許，以網路銀行轉帳29,311元至帳號000-0000000000000000號玉山銀行帳戶內。 ⑬108年5月6日21時44分許，以網路銀行轉帳29,311元至帳號000-0000000000000000號玉山銀行帳戶內。 ⑭108年5月6日21時45分許，以網路銀行轉帳29,311元至帳號000-0000000000000000號玉山銀行帳戶內。 ⑮108年5月6日22時22分許，以網路銀行轉帳29,311元至帳號000-0000000000000000號玉山銀行帳戶內。 ⑯108年5月6日23時03分許，以網路銀行轉帳29,311元至帳號000-0000000000000000000號玉山銀行帳戶內。 ⑰108年5月6日23時12分許，以網路銀行轉帳29,311元至帳號000-0000000000000000號玉山銀行帳戶內。 ⑱108年5月6日23時23分許，以網路銀行轉帳29,311元至帳號000-000000000000000號玉山銀行帳戶內。 ⑲108年5月7日某時許，以網路銀行轉帳99,987元，至帳號000-0000000000000000號戶名「楊肇嘉」之中國信託銀行帳戶內。 黃星源於108年5月7日0時6分至9分許，至臺南市○○區○○路00號之土地銀行臺南分行，持帳號000-0000000000000000 號戶名「楊肇嘉」之中國信託銀行提款卡，提領20,000元5次，共計100,000元。 2 告訴人 鄭淑青 詐欺集團成員於108年5月7日15時47分許起，假冒某購物網站之賣家、中國信託銀行客服人員，以電話聯絡鄭淑青，佯稱：其先前所購買之商品，因作業疏失，誤設為10筆交易，將自其帳戶扣款，可操作ATM解除設定退款云云，致鄭淑青陷於錯誤，而依指示於右列時地為轉帳。 ①108年5月7日17時10分許，以台灣銀行之網路銀行，轉帳49,989元，至帳號000-0000000000000000號郵局帳戶內。 ②108年5月7日17時16分許，以台灣銀行之網路銀行，轉帳49,989元，至帳號000-0000000000000000號郵局帳戶內。 ③108年5月7日17時18分許，以台灣銀行之網路銀行，轉帳49,989元，至帳號000-0000000000000000號郵局帳戶內。 ④108年5月7日17時44分許，以台灣銀行之網路銀行，轉帳49,989元，至帳號000-0000000000000000號戶名「張瑞君」之永豐銀行帳戶內。 ⑤108年5月7日17時44分後某時許，以第一銀行之網路銀行，轉帳99,989元，至帳號000-000000000000號新光銀行帳戶內。 黃星源於108年5月7日18時11分至13分許，至臺南市○○區○○路00號之兆豐銀行府城分行，持帳號000-0000000000000000號戶名「張瑞君」之永豐銀行提款卡，提領20,000元、20,000元、10,000元，共計5萬元。 3 告訴人 林珈吟  詐欺集團成員於108年5月7日14時許起，假冒林珈吟之姪子，以電話聯絡王珈吟，佯稱：其開了一家店，因朋友有投資，但投資款轉不過來，欲借款週轉云云，致林珈吟陷於錯誤，而依指示於右列時地為轉帳。 108年5月7日14時0分許，以玉山銀行之網路銀行，轉帳10,000元，至帳號000-00000000000000號戶名「呂淑娟」之臺中水楠郵局帳戶內。 黃星源於108年5月7日14時32分許，至臺南市○○區○○路00號之臺灣中小企業銀行成功分行，持帳號000-00000000000000號戶名「呂淑娟」之臺中水楠郵局提款卡，提領10,000元。 4 告訴人 馮彥穎 詐欺集團成員於108年5月6日17時43分許起，假冒金石堂書局客服人員及郵局人員，以電話聯絡馮彥穎，佯稱：其先前購物時，將一次付清誤設為訂單多筆，若不取消，將被扣款980元，惟可操作ATM解除設定云云，致馮彥穎陷於錯誤，而依指示於右列時地為轉帳。 108年5月6日19時06分許，至臺南市永康區某郵局操作ATM，轉帳23,094元，至帳號000-000000000000號戶名「江元暘」之臺中商業銀行帳戶內。  黃星源於108年5月6日19時20分至21分許，至臺南市○○區○○路0段000號之陽信銀行臺南分行，持帳號000-000000000000號戶名「江元暘」之臺中商業銀行提款卡，提領20,000元及3,000元，共計23,000元。  5 告訴人 陳旭田 詐欺集團成員於108年5月6日11時45分許起，假冒陳旭田之朋友張清華，以電話聯絡陳旭田，佯稱：因急需用錢，欲借款週轉，將於108年5月15日還款云云，致陳旭田陷於錯誤，而依指示於右列時地為轉帳。 108年5月6日12時30分許，至嘉義市○區○○路0段000號統一超商蘭潭門市操作ATM，轉帳30,000元，至帳號000-000000000000號戶名「李欣柔」之台北富邦銀行安平分行帳戶內。 黃星源於108年5月6日12時41分至42分許，至臺南市○○區○○路000號之第一銀行赤崁分行，持帳號000-000000000000號戶名「李欣柔」之台北富邦銀行提款卡，提領20,000元、10,000元，共計30,000元。 6 告訴人 張地毓  詐欺集團成員於108年5月5日18時許起，假冒張地毓之朋友阿謀，以電話聯絡張地毓，佯稱：因需付包商工程款及購屋之代書費用，欲借款週轉云云，致張地毓陷於錯誤，而依指示於右列時地為轉帳。 ①108年5月6日13時23分許，至臺北市○○區○○路0段000號中國信託銀行信義分行，操作ATM，轉帳120,000元，至帳號000-00000000000000號戶名「蔡文宏」之彰化銀行帳戶內。 ②108年5月7日11時52分許，至臺北市○○區○○路0段000號9樓之2嘉，以網路銀行，轉帳50,000元，至帳號000-000000000000號戶名「李欣柔」之台北富邦銀行安平分行帳戶內。 黃星源於108年5月7日12時33分至35分許，至臺南市○○區○○路00號之兆豐銀行府城分行，持帳號000-000000000000號戶名「李欣柔」之台北富邦銀行提款卡，提領20,000元、20,000元、10,000元，共計50,000元。 【註：該筆贓款為張地毓所匯之第2筆款項，而張地毓所匯之第1筆120,000元，業經其他車手吳承翰及王宏源所領取後交予陳宥淵等情，業經臺灣雲林地方法院以108年度訴字第648號、109年度訴字第882號判決確定。陳宥淵本件所涉收受張地毓所匯第2筆款項，與前案為法律上同一案件，應為前案確定判決效力所及，另為不起訴處分，不在起訴範圍內。】 7 告訴人 范弘昊 詐欺集團成員於108年5月8日18時21分許起，假冒HITO本舖客服人員及凱基銀行客服人員，以電話聯絡范弘昊，佯稱：其先前購買之衣服，因工讀生作業疏失誤貼為經銷商條碼，導致帳戶會重複扣款20次，惟可登入網路銀行及操作ATM解除扣款云云，致范弘昊陷於錯誤，而依指示於右列時地為轉帳。 ①108年5月8日19時16分許，在新竹縣竹東鎮，操作網路銀行，轉帳49,989元，至帳號000-0000000000000號戶名「吳軒越」之合作金庫銀行帳戶內。 ②108年5月8日19時16分許，在新竹縣竹東鎮，操作網路銀行，轉帳49,987元，至帳號000-0000000000000號戶名「吳軒越」之合作金庫銀行帳戶內。 ③108年5月8日19時39分許，在新竹縣○○鎮○○路000號竹東大郵局，操作ATM，轉帳29,989元，至帳號000-000000000000號戶名「魏瑋慶」之台北富邦銀行帳戶內。 ④108年5月8日19時43分許，在新竹縣○○鎮○○路000號竹東大郵局，操作ATM，轉帳29,989元，至帳號000-000000000000號戶名「魏瑋慶」之台北富邦銀行帳戶內。 ①黃星源於108年5月8日19時23分至27分許，至臺南市○○區○○路0段000號之臺灣銀行南都分行，持帳號000-0000000000000號戶名「吳軒越」之合作金庫銀行提款卡，提領20,000元4次，共計80,000元。 ②黃星源於108年5月8日19時32分許，至臺南市○○區○○路0段000號之彰化銀行延平分行，持帳號000-0000000000000號戶名「吳軒越」之合作金庫銀行提款卡，提領19,000元。 ③黃星源於108年5月8日19時14分至17分許，至臺南市○○區○○路0段000號之臺灣銀行南都分行，持帳號000-000000000000號戶名「魏瑋慶」之台北富邦銀行提款卡，提領20,000元、20,000元、19,000元，共計59,000元。 8 被害人 廖冠傑 詐欺集團成員於108年5月8日19時25分許起，假冒HITO本舖客服人員、郵局人員，以電話聯絡廖冠傑，佯稱：其先前網購之貨物條碼有錯誤，將扣款13,000多元，可到郵局操作ATM解除設定云云，致廖冠傑陷於錯誤，而依指示於右列時地為轉帳。 108年5月8日20時36分許，在臺中市○○區○○路0段000號之坪林郵局，操作ATM，轉帳29,987元至帳號000-000000000000號戶名「楊肇嘉」之中國信託銀行帳戶內。 黃星源於108年5月8日20時38分至49分，至臺南市○○區○○○路000號之第一銀行永康分行，持帳號000-000000000000號戶名「楊肇嘉」之中國信託銀行提款卡，提領20,000元、20,000元、19,000元，共計59,000元。【註：此時該人頭帳戶內有編號10包佳卉所匯入第1筆之29,987元及廖冠傑所匯入之29,987元，共計59,974元】 9 告訴人卓子舜 詐欺集團成員於108年5月8日21時30分許起，假冒某購物網站之服務人員、郵局人員，以電話聯絡卓子舜，佯稱：其先前網購買書，因便利商店服務人員誤設定為會員，每月將自動扣款約258元，可操作ATM解除設定退款云云，致卓子舜陷於錯誤，而依指示於右列時地為轉帳。 ①108年5月8日22時57分許，在臺南市○區○○街000號全家超商，操作ATM，轉帳30,000元，至帳號000-00000000000000號戶名「張詠婕」之台新銀行帳戶內。 ②108年5月8日23時1分許，在臺南市○區○○街000號全家超商，操作ATM，轉帳29,000元，至帳號000-00000000000000號戶名「張詠婕」之台新銀行帳戶內。 ③108年5月8日23時4分許，在臺南市○區○○街000號全家超商，操作ATM，轉帳30,000元，至帳號000-00000000000000號戶名「張詠婕」之台新銀行帳戶內。 ④108年5月8日23時12分許，在臺南市○區○○街000號全家超商，操作ATM，轉帳29,985元，至帳號000-00000000000000號戶名「范雅齡」之中國信託銀行帳戶內。 ⑤108年5月8日23時15分許，在臺南市○區○○街000號全家超商，操作ATM，轉帳29,985元，至帳號000-00000000000000號郵局帳戶內。 黃星源於108年5月8日23時30分許，至臺南市永康區永康區中華路423號1樓之國泰世華銀行永康分行，持帳號000-000000000000 00號戶名「范雅齡」之中國信託銀行提款卡，提領20,000元及10,000元，共計30,000元。 10 告訴人包佳卉 詐欺集團成員於108年5月8日19時30分許起，假冒某購物網站之服務人員、郵局人員，以電話聯絡包佳卉，佯稱：其先前網購商品時，因信用卡遭到盜刷，將協助退刷，可操作ATM解決云云，致包佳卉陷於錯誤，而依指示於右列時地為轉帳。 ①108年5月8日20時34分許，在嘉義市○區○○街000號，操作ATM，轉帳29,987元，至帳號000-000000000000號戶名「楊肇嘉」之中國信託銀行帳戶內。 ②108年5月8日21時7分許，在嘉義市○區○○路000號，操作ATM，轉帳29,985元，至帳號000-000000000000號戶名「楊肇嘉」之中國信託銀行帳戶內。 ③108年5月8日21時16分許，在嘉義市○區○○路000號，操作ATM，轉帳30,000元，至帳號000-0000000000000號戶名「吳軒越」之合作金庫銀行帳戶內。 ④108年5月8日21時20分許，在嘉義市○區○○路000號，操作ATM，轉帳21,000元，至帳號000-0000000000000號戶名「吳軒越」之合作金庫銀行帳戶內。 ⑤108年5月8日21時24分許，在嘉義市○區○○路000號，操作ATM，轉帳28,985元，至帳號000-0000000000000000號國泰世華銀行帳戶內。 ⑥108年5月8日21時49分許，在嘉義市○區○○○路000號中國信託銀行，操作ATM，轉帳29,987元，至帳號000-0000000000000000號戶名「李欣柔」之台北富邦銀行帳戶內。 ⑦108年5月8日21時49分許，在嘉義市○區○○○路000號中國信託銀行，操作ATM，轉帳19,987元，至帳號000-0000000000000000號戶名「李欣柔」之台北富邦銀行帳戶內。 ⑧108年5月8日21時52分許，在嘉義市○區○○○路000號中國信託銀行，操作ATM，轉帳8,985元，至帳號000-0000000000000000號戶名「李欣柔」之台北富邦銀行帳戶內。 ⑨108年5月8日22時18分許，在嘉義市○區○○○路000號中國信託銀行，操作ATM，轉帳29,985元，至帳號000-0000000000000000號戶名「李欣柔」之台北富邦銀行帳戶內。 ①黃星源於108年5月8日20時38分至49分，至臺南市○○區○○○路000號之第一銀行永康分行，持帳號000-000000000000號戶名「楊肇嘉」之中國信託銀行提款卡，提領20,000元、20,000元、19,000元，共計59,000元。【註：此時該人頭帳戶內有編號8廖冠傑所匯入之29,987元及包佳卉匯入之第1筆29,987元，共計59,974元】 ②黃星源於108年5月8日21時16分至17分許，至臺南市○○區○○○路000號之第一銀行永康分行，持帳號000-000000000000號戶名「楊肇嘉」之中國信託銀行提款卡，提領20,000元、10,000元，共計30,000元。【註：相當於包佳卉所匯入之第2筆29,985元】 ③黃星源於108年5月8日21時28分至30分許，至臺南市○○區○○○路00號之臺灣企銀永康分行，持帳號000-0000000000000號戶名「吳軒越」之合作金庫銀行提款卡，提領20,000元、20,000元、11,000元，共計51,000元。【註：相當於包佳卉所匯入之第3、4筆共計51,000元】 ④黃星源於108年5月8日21時58分至22時20分許，至臺南市○○區○○○路00號之臺灣銀行六甲頂分行，持帳000-0000000000000000號戶名「李欣柔」之台北富邦銀行提款卡，提領20,000元、19,000元、20,000元、10,000元、10,000元，共計79,000元。【註：相當於包佳卉所匯入之第6至9筆共計88,944元】